臺灣基隆地方法院刑事判決　　　　　　　 100年度易字第13號
公　訴　人　臺灣基隆地方法院檢察署檢察官
被　　　告　李冠賢
選任辯護人　粘舜權律師
上列被告因竊盜案件，經檢察官提起公訴（99年度偵緝字第463
號、第464號、第465號），本院判決如下：
    主  文
李冠賢所犯如附表所示六次竊盜罪，各處如附表「罪名及應處刑
罰」欄所示之刑，如易科罰金，均以新臺幣壹仟元折算壹日，所
犯如附表編號１、２、３、４、６所示竊盜罪所處之刑，應執行
有期徒刑壹年貳月，如易科罰金，以新臺幣壹仟元折算壹日。
    事  實
一、李冠賢於民國98年11月7 日凌晨1 時許前之某時分，行經基
    隆市○○路○段121 號黃寬達經營之「寬達機車行」前時，
    見黃寬達將所有之LDT-133 號機車停放在該址前，卻無人在
    場注意管理，乃萌意圖為自己不法所有之竊盜犯意，向不知
    情之友人王俊傑佯稱要前往上開地點騎乘他名友人同意借用
    之機車，王俊傑不疑有他，乃騎乘DXH-888 號機車，搭載李
    冠賢，於98年11月7 日凌晨1 時許，抵達上址，李冠賢因無
    法以所有之鑰匙（未據扣案）啟動LDT-133 號機車，乃取出
    所有之繩子1 條，二端各繫於王俊傑機車車尾及LDT-133 號
    機車車頭，再由王俊傑騎乘DXH- 888號機車，在前拉動騎乘
    LDT-133 號機車之李冠賢，李冠賢即以此方式，竊得LDT-13
    3 號機車。嗣因黃寬達發見機車遭竊，乃報警處理，經警調
    閱監視器，始循線查獲上情。
二、李冠賢於98年間臺灣八八風災過後，見政府得撿拾漂流木之
    公告，乃欲撿拾漂流木販賣以牟利，然因漂流木體積龐大，
    須有配置吊桿之大貨車始能吊運，乃意圖為自己不法所有之
    竊盜犯意，於99年1 月1 日凌晨零時10分許，在基隆市○○
    區○○路2 巷底，以所有之鑰匙1 支（未據扣案），竊得停
    放在該處屬郭日識所有之802-AI號大貨車，旋駕駛該車前往
    新北市金山、萬里海邊，吊取漂流木，嗣將載有漂流木之該
    車停放在基隆市安樂區○○○路37號「達億保齡球館」旁空
    地，欲俟該車裝滿所撿拾之漂流木後，再將漂流木載往苗栗
    三義地區販售（查獲情形詳事實欄編號七）。
三、俟李冠賢欲駕駛802-AI號大貨車離開「達億保齡球館」時，
    發現該車陷入泥地，無法動彈，乃思以另輛大貨車將802-AI
    號大貨車拖離，遂另基於意圖為自己不法所有之竊盜犯意，
    於99年1月2日某時分，在新北市○○區○○路與榮華路路口
    ，以不詳方式，竊得屬陳和發所有未配置吊桿之840-HE號大
    貨車，並將之駛往「達億保齡球館」，惟仍無法將802-AI號
    大貨車拖離。李冠賢乃於同日上午8 時許，向在「達億保齡
    球館」附近之前任職之海寶海事工程設計有限公司（下稱海
    寶公司）經理呂昭穎借得配置有吊桿之689-TC號大貨車，將
    802-AI號大貨車上之漂流木分別吊置在地面上及840-HE號大
    貨車上，之後將689-TC號大貨車返還海寶公司，再將載有漂
    流木之840-HE號大貨車駛離，而將802-AI號大貨車棄置在「
    達億保齡球館」。嗣李冠賢於99年1月4日，將840-HE號大貨
    車停靠在基隆市七堵區○○○○道時，見有員警上前欲盤查
    ，乃棄車逃離現場，而為警查扣得上開陳和發失竊之840-HE
    號大貨車（查獲情形詳事實欄編號七）。
四、李冠賢於99年1 月5 日下午2 時許前之某時分，見新北市萬
    里區美崙加油站旁空地，堆放屬蔣湘誠、曹俊德及曹俊輝所
    有之紅檜漂流木一批，而無人在場注意管理，認有機可乘，
    乃於99年1 月5 日下午2 時許，再度向海寶公司借得689-TC
    號大貨車，駛往上開地點，以689-TC號大貨車上之吊桿，吊
    取上開紅檜木，因而竊得上開屬蔣湘誠所有之紅檜漂流木一
    批（價值約新臺幣【下同】5 萬元）、屬曹俊德所有之紅檜
    漂流木4 枝（價值約10萬元）及屬曹俊輝所有之紅檜漂流木
    一批（價值約6 萬元），並分別將之載往基隆市○○區○○
    路125號、236號旁空地藏放（查獲情形詳事實欄編號七）。
五、李冠賢與友人林亞樹基於意圖為自己不法所有之竊盜犯意聯
    絡，於99年1 月5 日晚間11時14分許，由李冠賢駕駛向海寶
    公司借得之689-TC號大貨車，搭載林亞樹，至基隆市○○區
    ○○路1段252號，趁無人注意管理之際，由李冠賢攀爬向不
    知情之真實姓名不詳之友人借得之鋁梯，徒手竊取設置在上
    址騎樓屬林源昌所有之監視器鏡頭1 支，林亞樹則在旁把風
    ，得手後，李冠賢即駕駛上開大貨車搭載林亞樹離去。嗣林
    源昌發現監視器失竊，乃報警處理，經警調閱該路段監視器
    畫面，因而循線查獲上情（林亞樹共同竊盜部分，業經本院
    以99年度易字第473 號判決判處拘役50日，如易科罰金，以
    1,000元折算1日）。
六、李冠賢與林亞樹於99年1 月7 日凌晨某時許前之某時分，因
    共同撿拾漂流木之關係，見基隆市○○區○○路116 巷3弄7
    號林宜得經營之「振發造船廠」（非住宅）內堆放有紅檜木
    ，認有利可圖，乃基於意圖為自己不法所有之竊盜犯意聯絡
    ，於99年1 月7 日凌晨某時許，由李冠賢駕駛向海寶公司借
    得之689-TC號大貨車，搭載林亞樹，前往上址之「振發造船
    廠」，利用「振發造船廠」大門未上鎖之機會，徒手推開大
    門（起訴書誤載為破壞大門鎖頭之安全設備），將689-TC號
    大貨車駛入「振發造船廠」廠區前廣場，在該廣場竊得屬林
    宜得所有之紅檜漂流木10枝、小型快艇1 艘，俟李冠賢在捆
    綁上開竊得物品時，林亞樹發現「振發造船廠」主建物大門
    之喇叭鎖未上鎖，乃入內查看有無其他財物可供竊取，見屋
    內設置有一冷凍櫃，自該冷凍櫃窗戶望向櫃內，發現有2 個
    船用推進器（螺旋槳）置放其內，乃自「振發造船廠」主建
    物外之工具檯上，拿取屬林宜得所有而於客觀上足以對人之
    生命、身體造成危險之兇器鐵鎚一把，撬毀外掛在上開冷凍
    櫃櫃門鎖頭之安全設備，竊得屬林宜得所有之船用推進器2
    個（查獲情形詳事實欄編號七）（林亞樹共同竊盜部分，經
    本院以99年度易字第473 號判決無罪，檢察官不服該判決，
    提起上訴，現由臺灣高等法院審理中）。
七、嗣基隆市警察局大武崙派出所員警於99年1 月5 日執行巡邏
    勤務時，見802-AI號大貨車停放在「達億保齡球館」旁，無
    人將之駛離，認情況有異，經查詢車牌號碼，發現是失竊車
    輛，遂通知郭日識前來領取該車，並調取「達億保齡球館」
    設置之監視器，發現840-HE號及689-TC號大貨車均曾前往該
    處，且802-AI號大貨車上原載有漂流木，因840-HE號大貨車
    亦係失竊車輛，而689-TC號大貨車屬海寶公司所有，乃先行
    通知該公司經理呂昭穎說明689-TC號大貨車使用情形後，查
    得係李冠賢借用該車，因認李冠賢涉嫌竊取802-AI號及840-
    HE號大貨車，俟99年1 月7 日，該所員警前往「達億保齡球
    館」巡邏時，適見鄭明坤駕駛315-AZ號大貨車，載運紅檜漂
    流木及船用推進器2 個，抵達「達億保齡球館」，形跡可疑
    ，該所巡邏員警乃予以攔停，因而在該車內查獲李冠賢及林
    亞樹，並扣得上開林宜得及蔣湘誠失竊之紅檜漂流木及船用
    推進器，李冠賢、林亞樹並帶同員警前往基隆市○○路125
    號、236 號旁空地，取出上開林宜得遭竊之小型快艇、曹俊
    德及曹俊輝遭竊之紅檜漂流木，因而查悉上開編號二、三、
    四、六所示李冠賢竊盜之行為。
八、案經基隆市警察局第四分局報告臺灣基隆地方法院檢察署檢
    察官偵查後起訴。
    理  由
壹、程序事項：
一、按被告以外之人於審判外之言詞或書面陳述，除法律有規定
    者外，不得作為證據。又被告以外之人於審判外之陳述，雖
    不符合同法第159 條之1 至第159 條之4 之規定，但經當事
    人於審判程序同意作為證據，法院審酌該言詞陳述或書面陳
    述作成時之情況，認為適當者，亦得為證據。當事人、代理
    人或辯護人於法院調查證據時，知有第159 條第1 項不得為
    證據之情形，而未於言詞辯論終結前聲明異議者，視為有前
    項之同意，刑事訴訟法第159 條第1 項及第159 條之5 分別
    定有明文。本件檢察官、被告李冠賢及辯護人於言詞辯論終
    結前，就本件卷內被告以外之人於審判外之陳述（包括人證
    、書證），於本院審理時均表示不爭執，且同意做為證據，
    經本院審酌該等證據之做成情況，核無違法取證或其他瑕疵
    ，認均適為本案認定事實之依據，依刑事訴訟法第159 條之
    5 規定，均有證據能力。
二、本院如附表所引用之照片、監視器翻拍畫面等證據資料，係
    查獲員警以攝影或照相等機器設備蒐證所得，核屬非供述證
    據，查無違反法定程序取得之情，依刑事訴訟法第158 條之
    4 規定反面解釋，應具證據能力。
貳、實體事項：
一、認定犯罪事實所憑之證據及理由：
    上開事實，業據被告於本院審理時坦承（見本院卷第27-34
    頁、第56頁、第59-61 頁、第65-67 頁、第70頁-71 頁、第
    125 頁、第137-138 頁）在卷，並有如附表所示證據為佐，
    被告之自白核與事實相符，可以採信。被告之犯行明確，應
    依法論科。
二、論罪科刑：
  (一)按刑法第321 條第1 項第3 款之攜帶兇器竊盜罪，係以行為
    人攜帶兇器竊盜為其加重條件，此所謂兇器，其種類並無限
    制，凡客觀上足對人之生命、身體、安全構成威脅，具有危
    險性之兇器均屬之，且祇須行竊時攜帶此種具有危險性之兇
    器為已足，並不以攜帶之初有行兇之意圖為必要，而刑法第
    321 條第1 項第3 款所謂之「攜帶兇器」，祇須於行竊時攜
    帶具有危險性之兇器為已足，該兇器不必原屬行竊者本人所
    有，亦不以自他處攜至行竊處所為必要，縱在行竊場所隨手
    拾取應用，其有使人受傷害之危險既無二致，自仍應屬上述
    「攜帶兇器」之範疇（最高法院79年台上字第5253號判例意
    旨參照）；次按附加於門上之鎖為安全設備之一種，行為人
    毀壞門鎖行竊，自應論以刑法第321 條第1 項第2 款之毀壞
    安全設備竊盜罪（最高法院64 年 度第4 次刑事庭庭推總會
    議決議參照）。末按行為後法律有變更者，適用行為時之法
    律，但行為後之法律有利於行為人者，適用最有利於行為人
    之法律，刑法第2 條第1 項定有明文。被告行為後，刑法第
    321 條規定業經總統以100 年1 月26日華總一義字第100000
    15561 號令修正公布，並於同日起生效施行。經比較修正前
    後刑法第321 條之內容，均於該條文第1 項第2 款、第3 款
    規定處罰攜帶兇器毀損安全設備竊盜之行為，關於法定刑度
    部分，修正前條文為「處6 月以上5 年以下有期徒刑」，修
    正後條文則為「處6 月以上、5 年以下有期徒刑，得併科新
    臺幣10萬元以下罰金」，兩相比較之下，顯然修正後之條文
    另增加得併科罰金之規定，較不利於行為人，是應依刑法第
    2 條第1 項前段之規定，適用被告行為時之法律，即修正前
    之刑法第321 條。查被告如附表編號６所示之持屬被害人林
    宜得所有鐵鎚1 把，撬毀外掛在冷凍櫃櫃門外鎖頭，竊得屬
    林宜得所有之船用推進器2 個之行為，該鐵鎚雖未據扣案，
    然徵諸該鐵鎚既能鎚壞屬銅鐵製品之鎖頭，自係質地堅硬之
    物，揆諸前揭最高法院判例意旨及說明，該未據扣案之鐵鎚
    核屬兇器無疑，且該外掛在冷凍櫃櫃門鎖頭則屬安全設備甚
    明，是核被告此部分所為，係犯修正前刑法第321 條第1 項
    第2 款、第3 款之攜帶兇器毀損安全設備竊盜罪。又核被告
    如附表編號１至編號５所示之行為，則均係犯刑法第320 條
    第1項之普通竊盜罪。
  (二)被告所犯如附表編號５所示之普通竊盜罪、編號６所示之加
    重竊盜罪，與林亞樹間，有犯意聯絡及行為分擔，均為共同
    正犯。被告雖供稱與林亞樹共同竊取如附表編號２、編號３
    所示之大貨車，然因林亞樹於本院審理時否認此情，且查此
    部分除被告之供述外，查無其他證據可為佐，是本院就被告
    所犯如附表編號２、編號３所示之竊盜罪，不認定被告與林
    亞樹間具有共犯關係，附此敘明。
  (三)被告於同一時間、地點，以一個竊盜行為，同時竊取分屬被
    害人蔣湘誠、曹俊德、曹俊輝所有之紅檜漂流木，而侵害數
    法益，為同種想像競合，應從一重之刑法第320條第1項普通
    竊盜罪處斷。
  (四)被告所犯如附表所示5 次普通竊盜罪、1 次加重竊盜罪，犯
    意各別，行為不同，應予分論併罰。
  (五)爰審酌被告正值壯年，不思以己力賺取財物，竟牟以竊盜方
    式快速獲取財物，顯見不知尊重他人財產權，且行為偏差，
    殊不足取，兼衡酌其犯罪動機、目的、行為方式，所生危害
    、所得財物價值雖非微，然所竊財物均已返還被害人，暨其
    犯後於本院審理時坦承犯行，供明犯罪情節，態度尚稱良好
    等一切情狀，分別量處如附表「罪名及應處刑罰」欄所示之
    刑，如易科罰金，均以1,000元折算1日，並就被告所犯如附
    表編號１、２、３、４、６所示竊盜罪所處之刑，合併定應
    執行刑如主文所示之有期徒刑1年2月，如易科罰金，以1,00
    0元折算1日，以示懲儆。
  (六)末查被告雖供稱其持以竊取如附表編號１所示機車之鑰匙、
    繩子、持以竊取如附表編號２所示大貨車之鑰匙，均係其所
    有，然因未據扣案，且無證據足以證明有再持以竊取他人財
    物之可能，為免將來執行困難，爰均不予以宣告沒收，並此
    敘明。
據上論斷，應依刑事訴訟法第284 條之1 、第299 條第1 項前段
，100 年1 月26日修正前刑法第321 條第1 項第2 款、第3 款，
刑法第2 條第1 項、第28條、第320 條第1 項、第55條、第41條
第1 項前段、第8 項、第51條第5 款，刑法施行法第1 條之1 ，
判決如主文。
本案經檢察官李辛茹到庭執行職務。
中    華    民    國   100    年    4     月    22    日
                  刑事第二庭法  官  劉桂金
以上正本證明與原本無異。
如不服本判決應於收受送達後10日內向本院提出上訴書狀，並應
敘述具體理由；其未敘述上訴理由者，應於上訴期間屆滿後20日
內向本院補提理由書(均須按他造當事人之人數附繕本)「切勿逕
送上級法院」。
中    華    民    國   100    年    4     月    22    日
                            書記官  劉如純
附錄本案論罪法條：
中華民國刑法第320 條第1 項：
意圖為自己或第三人不法之所有，而竊取他人之動產者，為竊盜
罪，處5 年以下有期徒刑、拘役或500 元以下罰金。
100年1月26日修正前中華民國刑法第321條第1項第2款
犯竊盜罪而有左列情形之一者，處6 月以上、5 年以下有期徒刑
：
二、毀越門扇、牆垣或其他安全設備而犯之者。
三、攜帶兇器而犯之者。
附表
┌──┬──────────┬──────────┬──────────────────┐
│編號│  犯  罪  事  實    │    證          據  │   罪   名   及   應   處   刑   罰 │
├──┼──────────┼──────────┼──────────────────┤
│ １ │事實欄一所示之事實  │1.證人王俊傑之證言：│李冠賢竊盜，處有期徒刑月，如易科罰│
│    │                    │ (1)警詢【99偵714號卷│金，以新臺幣壹仟元折算壹日。        │
│    │                    │   第11至12頁】     │                                    │
│    │                    │ (2)偵訊【同上偵卷第 │                                    │
│    │                    │   26至27頁】       │                                    │
│    │                    │2.證人黃寬達之證言：│                                    │
│    │                    │  警詢【同上偵卷第6 │                                    │
│    │                    │  至7頁】           │                                    │
│    │                    │3.贓物認領保管單1 紙│                                    │
│    │                    │  【同上偵卷第14頁】│                                    │
│    │                    │4.採證及監視器翻拍照│                                    │
│    │                    │  片12張【同上偵卷第│                                    │
│    │                    │  15至20 頁】       │                                    │
├──┼──────────┼──────────┼──────────────────┤
│２  │事實欄二所示之事實  │1.證人呂昭穎之證言：│李冠賢竊盜，處有期徒刑伍月，如易科罰│
│    │                    │  警詢【同上偵卷第49│金，以新臺幣壹仟元折算壹日。        │
│    │                    │  頁 】             │                                    │
│    │                    │2.證人郭日識之證言：│                                    │
│    │                    │  警詢【同上偵卷第35│                                    │
│    │                    │  頁】              │                                    │
│    │                    │3.證人李坤山之證述：│                                    │
│    │                    │  (1)偵訊【同上偵卷第│                                    │
│    │                    │    104至105 頁】   │                                    │
│    │                    │  (2)庭訊【本院卷第13│                                    │
│    │                    │    9至141頁】      │                                    │
│    │                    │4.指認失竊物品照片：│                                    │
│    │                    │  【同上偵卷第37頁】│                                    │
│    │                    │5.車輛尋獲電腦輸入單│                                    │
│    │                    │ 【同上偵卷第65頁】 │                                    │
│    │                    │6.贓物認領保管單【同│                                    │
│    │                    │  上偵卷第41頁、本院│                                    │
│    │                    │  卷第115頁】       │                                    │
│    │                    │7.監視器光碟1 份及本│                                    │
│    │                    │  院100 年4 月8 日刑│                                    │
│    │                    │  事勘驗筆錄1 份【本│                                    │
│    │                    │  院卷第136至137頁】│                                    │
├──┼──────────┼──────────┼──────────────────┤
│ ３ │事實欄三所示之事實  │1.證人呂昭穎之證言  │李冠賢竊盜，處有期徒刑伍月，如易科罰│
│    │                    │ 【99偵297號卷第49頁│金，以新臺幣壹仟元折算壹日。        │
│    │                    │  】                │                                    │
│    │                    │2.證人李坤山之證述：│                                    │
│    │                    │  (1)偵訊【同上偵卷第│                                    │
│    │                    │    104至105頁】    │                                    │
│    │                    │  (2)庭訊【本院卷第13│                                    │
│    │                    │    9至141頁】      │                                    │
│    │                    │3.證人牟育宇之證述：│                                    │
│    │                    │  偵訊【同上偵卷第11│                                    │
│    │                    │  2至113頁】        │                                    │
│    │                    │4.車輛尋獲電腦輸入單│                                    │
│    │                    │  【同上偵卷第66頁】│                                    │
│    │                    │5.監視器光碟1 份及本│                                    │
│    │                    │  院100 年4 月8 日刑│                                    │
│    │                    │  事勘驗筆錄1 份【本│                                    │
│    │                    │  院卷第136至137頁】│                                    │
├──┼──────────┼──────────┼──────────────────┤
│４  │事實欄四所示之事實  │1.證人蔣湘誠之證言：│李冠賢竊盜，處有期徒刑月，如易科罰│
│    │                    │  (1)警詢【同上偵卷第│金，以新臺幣壹仟元折算壹日。        │
│    │                    │   30至31頁】       │                                    │
│    │                    │  (2)偵訊【99偵緝463 │                                    │
│    │                    │    第141 頁】      │                                    │
│    │                    │  (3)庭訊【本院卷第12│                                    │
│    │                    │    6至第130頁】    │                                    │
│    │                    │2.證人曹俊德之證言：│                                    │
│    │                    │  (1)警詢【99偵297號 │                                    │
│    │                    │    卷第32至33頁】  │                                    │
│    │                    │  (2)偵訊【99偵緝463 │                                    │
│    │                    │    第139 至140 頁】│                                    │
│    │                    │  (3)庭訊【本院卷第13│                                    │
│    │                    │    0至第133頁】    │                                    │
│    │                    │3.證人曹茂輝之證言：│                                    │
│    │                    │  (1)警詢【99偵297 號│                                    │
│    │                    │    卷第43至44頁】  │                                    │
│    │                    │  (2)偵訊【99偵緝463 │                                    │
│    │                    │    第140 至141 頁】│                                    │
│    │                    │  (3)庭訊【本院卷第13│                                    │
│    │                    │    3至第135頁】    │                                    │
│    │                    │4.證人李坤山之證述：│                                    │
│    │                    │  (1)偵訊【99偵297 號│                                    │
│    │                    │    卷第104 頁至105 │                                    │
│    │                    │    頁】            │                                    │
│    │                    │  (2)庭訊【本院卷第13│                                    │
│    │                    │    9至第141頁】    │                                    │
│    │                    │5.贓物認領保管單【同│                                    │
│    │                    │  上偵卷第59、60、63│                                    │
│    │                    │  頁】              │                                    │
│    │                    │6.查獲地點照片【本院│                                    │
│    │                    │  卷第102至第106頁】│                                    │
├──┼──────────┼──────────┼──────────────────┤
│ ５ │事實欄五所示之事實  │1.證人即共犯林亞樹之│李冠賢共同竊盜，處拘役貳拾伍日，如易│
│    │                    │  證言：            │科罰金，以新臺幣壹仟元折算壹日。    │
│    │                    │  (1)警詢【99偵1349號│                                    │
│    │                    │    卷第8 至9 頁】  │                                    │
│    │                    │  (2)偵訊【同上偵卷第│                                    │
│    │                    │    30至第31頁】    │                                    │
│    │                    │  (3)庭訊【本院卷第58│                                    │
│    │                    │    至第69頁】      │                                    │
│    │                    │2.證人林源昌之證言：│                                    │
│    │                    │  警詢【同上偵卷第10│                                    │
│    │                    │  頁】              │                                    │
│    │                    │3.證人呂昭穎之證言：│                                    │
│    │                    │  【同上偵卷第12頁】│                                    │
│    │                    │4.監視器錄影畫面翻拍│                                    │
│    │                    │  照片【同上偵卷第14│                                    │
│    │                    │  至20頁】          │                                    │
│    │                    │5.採證照片【同上偵卷│                                    │
│    │                    │  第21至22頁】      │                                    │
├──┼──────────┼──────────┼──────────────────┤
│ ６ │事實欄六所示之事實  │1.證人即共犯林亞樹之│李冠賢共同攜帶兇器毀損安全設備竊盜，│
│    │                    │  證言：            │處有期徒刑陸月，如易科罰金，以新臺幣│
│    │                    │  (1)警詢【99偵297 號│壹仟元折算壹日。                    │
│    │                    │    卷第12至13頁】  │                                    │
│    │                    │  (2)偵訊【同上偵卷第│                                    │
│    │                    │    94、118、119頁】│                                    │
│    │                    │  (3)庭訊【本院卷第52│                                    │
│    │                    │    頁、第56頁】    │                                    │
│    │                    │2.證人林宜得之證言：│                                    │
│    │                    │  (1)警詢【99偵297 號│                                    │
│    │                    │    卷第23至24頁】  │                                    │
│    │                    │  (2)偵訊【99偵緝463 │                                    │
│    │                    │    號卷第31頁】    │                                    │
│    │                    │  (3)庭訊【本院卷第12│                                    │
│    │                    │    1至第126頁】    │                                    │
│    │                    │3.證人鄭明坤之證言：│                                    │
│    │                    │  警詢【99偵297號卷 │                                    │
│    │                    │  第45至46頁】      │                                    │
│    │                    │4.證人呂昭穎之證言：│                                    │
│    │                    │  警詢【99偵297號卷 │                                    │
│    │                    │  第48至50頁】      │                                    │
│    │                    │5.贓物認領保管單【  │                                    │
│    │                    │  99偵297號卷第61頁 │                                    │
│    │                    │  】                │                                    │
│    │                    │6.指認失竊物品之照片│                                    │
│    │                    │  【99偵297號卷第25 │                                    │
│    │                    │  至29頁】          │                                    │
│    │                    │7.失竊地點及遭毀損外│                                    │
│    │                    │  掛式鎖頭照片【本院│                                    │
│    │                    │  卷第93至第101頁】 │                                    │
│    │                    │8.失竊現場圖【本院卷│                                    │
│    │                    │  第116頁】         │                                    │
└──┴──────────┴──────────┴──────────────────┘